# 外商独资企业吸收合并咨询

提问人：47470206 时间：2012-10-27 16:23:20
斑竹，请教一下：一个外商独资企业吸收合并另外一个外商独资企业的验资如何操作？l有什么资料可以参考吗？ 可以仅就被吸收方的报表进行审计，吸收方不做审计吗？ 急求，多谢！

回答人：chenyiwei
主要法规依据有《关于外商投资企业合并与分立的规定》（对外贸易经济合作部、国家工商行政管理总局 2001 年第 8 号令）、《国家外汇管理局关于外商投资企业合并、分立的验资询证有关问题的批复》（汇复[2005]180号）等。 被吸收方固然应当进行较为全面的审计，但对吸收方也需要实施必要的审计程序，关注其是否因亏损导致净资产低于实收资本，或者存在抽逃出资嫌疑，或者存在其他应在验资报告中报告的情况等。